【裁判字號】    89,上易,908
【裁判日期】    890503
【裁判案由】    竊盜等
【裁判全文】
臺灣高等法院臺中分院刑事判決          民國八十九年度上易字第九○八號
    上  訴  人
    即  被  告  丙○○
右上訴人因竊盜等案件，不服台灣台中地方法院中華民國八十九年三月十四日第一審
判決（民國八十九年度易字第五八一號，起訴案號：台灣台中地方法院檢察署民國八
十九年度偵字第九七○號），提起上訴，本院判決如左：
    主      文
上訴駁回。
    事實及理由
一、本案經本院審理結果，認原審判決認事用法以及量刑均無違法或不當，應予維持
    ，並引用原審判決書記載之事實、證據及理由（如附件）。
二、原審審酌上訴人有前科、素行欠佳及其本案之犯罪動機、目的、手段、酒醉之際
    仍駕車罔顧交通安全，及犯後坦承犯行，態度尚稱良好等一切情狀，量處竊盜罪
    部分有期徒刑四月。酒後不能安全駕駛而駕駛罪部分有期徒刑三月，並定其執行
    刑有期徒刑六月，尚無失入情形，上訴意旨指摘原判決量刑過重，非有理由，應
    予駁回。
三、據上論斷，應依刑事訴訟法第三百七十三條、第三百六十八條，判決如主文。
本案經檢察官甲○○到庭執行職務。
中      華      民      國    八十九     年      五       月     三     日
                                  臺灣高等法院臺中分院刑事第二庭
                                        審判長法  官  羅  禮  政
                                              法  官  蔡  聰  明
                                              法  官  陳  欣  安
右正本證明與原本無異。
不得上訴。
                                              書記官    錫  彬
中      華      民      國    八十九     年      五       月     四     日
                                                                        Ｑ
台灣台中地方法院刑事判決                          八十九年度易字第五八一號
    公  訴  人  台灣台中地方法院檢察署檢察官
    被      告  丙○○  男  三十三歲（民國○○○年○月○日生）
                        住台中縣神岡鄉○○村○○路二二之二號
                        身分證統一編號：Ｚ000000000號
                        （原身分證統一編號為Ｂ一二一七五一一七號）
右列被告因竊盜等案件，經檢察官提起公訴（八十九年度偵字第九七○號），本院判
決如左：
    主    文
丙○○竊盜，處有期徒刑肆月。又服用酒類，不能安全駕駛動力交通工具而駕駛，處
有期徒刑參月。應執行有期徒刑陸月。
    事    實
一、丙○○前曾於民國八十一年間因竊盜等案件，經本院分別判處有期徒刑四月、七
    月及四月，其後並定應執行有期徒刑一年一月，而於八十三年十二月十四日縮刑
    期滿執行完畢（未成立累犯）。竟猶不知悔改，復意圖為自己不法之所有，於八
    十九年一月二日下午二時許，在台中市○○路與黎明路交岔路口附近，因發現鄭
    有利所有，由乙○○使用之車牌號碼ＬＭＹ─二二一號重型機車停置該處，而機
    車鑰匙並未取下，遂趁無人注意之際啟動引擎而加以竊取，得手後供為代步之用
    。又另於同日下午三時許，在台中市○○街，飲用罐裝啤酒三、四罐後，已呈酒
    醉狀態而無法安全駕駛動力交通工具，竟仍於同日下午六時二十分許，駕駛上開
    竊取之重型機車。嗣於該時丙○○騎乘該車行經台中縣大里市○○路與元堤路交
    岔路口時，因騎車不穩而為警攔檢查獲，且經測試其酒精濃度達０、九五毫克／
    公升，始循線得悉上情。
二、案經台中縣警察局霧峰分局報請台灣台中地方法院檢察署檢察官偵查起訴。
    理    由
一、右揭事實，業據被告丙○○於警局、偵查及本院審理中均坦承不諱，而上開竊盜
    部分，核與被害人乙○○於警訊指陳失竊情節相符，復有贓物認領保管單及車輛
    車牌失竊資料－查獲車輛認可資料附卷足憑；另被告酒醉駕車部分，亦有酒精濃
    度測試值、道路交通違規告發單及查獲酒醉駕車測試觀察職務報告等在卷可按，
    是被告上開自白核與事實相符，應認為實。本件事證明確，被告上開犯行，均堪
    認定。
二、核被告丙○○所為，分別係犯刑法第三百二十條第一項之竊盜罪及同法第一百八
    十五條之三之服用酒類致無法安全駕駛動力交通工具罪。被告所犯上開二罪間
    ，犯意各別，行為互殊，應予分論併罰。爰審酌被告前即有竊盜等前科、品行不
    佳、其犯罪之動機、目的、手段、酒醉之際仍駕車，顯然罔顧交通等安全，惟幸
    未發生侵害他人生命、財產等情事，所生危害尚非甚鉅，犯罪後尚知坦認犯行，
    其態度尚稱良好等一切情狀，分別量處如主文所示之刑，並定其應執行之刑。
據上論斷，應依刑事訴訟法第二百九十九條第一項前段，刑法第三百二十條第一項、
第一百八十五條之三、第五十一條第五款，罰金罰鍰提高標準條例第一條前段，判決
如主文。
中      華      民      國    八十九    年      三      月    十四      日
                              台灣台中地方法院刑事第六庭
                                  法  官  許  惠  瑜
右正本證明與原本無異。
如不服本判決，應於判決送達後十日內向本院提出上訴狀，上訴於臺灣高等法院臺中
分院( 須附繕本 )。
                                  書記官
中      華      民      國    八十九    年      三      月    十五      日
附錄條文：
刑法第一百八十五條之三：
服用毒品、麻醉藥品、酒類或其他相類之物，不能安全駕駛動力交通工具而駕駛者，
處一年以下有期徒刑、拘役或三萬元以下罰金。
刑法第三百二十條第一項：
意圖為自己或第三人不法之所有，而竊取他人之動產者，為竊盜罪，處五年以下有期
徒刑、拘役或五百元以下罰金。


司法院資訊處製作；財團法人民間司法改革基金會備份。
